【裁判字號】    92,交聲,513
【裁判日期】    920609
【裁判案由】    違反道路交通管理處罰條例聲明異議
【裁判全文】
臺灣臺北地方法院交通事件裁定                    九十二年度交聲字第五一三號
    異  議  人  甲○○
    即受處分人
右列異議人即受處分人因違反道路交通管理處罰條例案件，對於臺北市交通事件裁決
所中華民國九十二年四月十七日所為之處分（原處分案號：北市裁三字第駕裁二二－
ＣＧ0000000號），聲明異議，本院裁定如左：
    主    文
異議駁回。
    理    由
一、按行車速度，依標誌或標線之規定，無標誌或標線者，在市區道路，時速不得超
    過五十公里，道路交通安全規則第九十三條第一項第一款定有明文。又汽車駕駛
    人，行車速度超過規定之最高時速者，處新臺幣（下同）一千二百元以上二千四
    百元以下罰鍰，並予記違規點數一點，道路交通管理處罰條例第四十條第一項、
    第六十三條第一項亦有明定。
二、本件受處分人甲○○所有之車牌號碼六Ｄ－五七九六號自用小客車，於民國九十
    一年十二月二十日下午十時五十九分，行經臺北縣新店市○○路○段一八三號前
    時，違反該路段時速五十公里之行車速限，以時速六十六公里之速度超速行駛，
    經原舉發單位臺北縣政府警察局，依微電腦自動測速照相儀器所攝得之採證照片
    ，以受處分人違反道路交通管理處罰條例第四十條第一項規定為由，逕予掣單舉
    發。嗣經受處分人提出申訴，原處分機關臺北市交通事件裁決所函請原舉發單位
    調查結果，仍認受處分人有前揭違規行為，乃依道路交通管理處罰條例第四十條
    第一項、第六十三條第一項第一款、第八十五條第二項規定，以前開汽車超過規
    定之最高時速未滿二十公里行駛，於九十二年四月十七日裁處罰鍰一千七百元，
    並記違規點數一點。
三、受處分人就其於右揭時間，駕車行經前開路段之事實，亦不爭執，惟辯稱伊雖喜
    好開快車，然僅憑機器之判讀認定受處分人違規，無法取信於大眾云云。
四、經查，受處分人所有之車牌號碼六Ｄ－五七九六號自用小客車，於九十一年十二
    月二十日下午十時五十九分，以時速六十六公里之速度，行經臺北縣新店市○○
    路○段一八三號前外側車道之事實，有以科學儀器即微電腦自動測速照相儀器拍
    攝之採證照片二幀附卷可稽。次按，汽車駕駛人之違規行為經以科學儀器取得證
    據資料，當場不能或不宜攔截製單舉發者，得對汽車所有人逕行舉發處罰，道路
    交通管理處罰條例第七條之二第一項第六款亦有明定；是原舉發單位依科學儀器
    所取得之採證照片，逕行舉發處罰亦無不合，受處分人所辯不得依採證照片認定
    違規云云，顯不足採。本件事證明確，受處分人之違規行為堪予認定。
五、本件受處分人確有超速行駛之違規事實，原處分機關依道路交通管理處罰條例第
    四十條第一項、第六十三條第一項及違反道路交通管理事件統一裁罰基準表規定
    ，裁處罰鍰一千七百元，並予計違規點數一點，核無不當。本件異議為無理由，
    應予駁回。
據上論斷，應依道路交通案件處理辦法第十九條，裁定如主文。
中      華      民      國     九十二     年     六     月     九       日
                              臺灣臺北地方法院交通法庭
                                  法  官    劉方慈
右正本證明與原本無異。
如不服本裁定，應於裁定送達後五日內向本院提出抗告狀。
                                  書記官    殷玉芬
中      華      民      國     九十二     年     六     月     十       日


司法院資訊處製作；財團法人民間司法改革基金會備份。
